【裁判字號】    98,簡上,1168
【裁判日期】    990324
【裁判案由】    電子遊戲場業管理條例等
【裁判全文】
臺灣高雄地方法院刑事判決            98年度簡上字第1168號
上  訴  人
即  被  告  甲○○
上列上訴人因違反電子遊戲場業管理條例案件，不服本院高雄簡
易庭中華民國98年9 月30日98年度審簡字第1137號刑事簡易判決
（聲請簡易判決處刑案號：98年度速偵字第27號），提起上訴，
本院管轄之第二審合議庭判決如下：
    主  文
上訴駁回。
    事實及理由
一、本案經本院審理結果，認原判決認事用法，均無違誤，量刑
    亦屬妥適，應予維持，爰依刑事訴訟法第373 條之規定，引
    用第一審判決書（含檢察官聲請簡易判決處刑書）所記載之
    事實、證據及理由（詳如附件）。並補充上訴人即被告提出
    之臺灣高雄地方法院檢察署96年度偵字第23024 號緩起訴處
    分書、高雄縣政府警察局民國93年8 月5 日高縣警行字第09
    30036062號函、高雄縣政府93年11月24日省繁行字第093023
    9312號函、經濟部92年3 月24日經商字第09202061570 號函
    、臺灣高雄地方法院檢察署98年度偵字第12692 號檢察官不
    起訴處分書、金蘋果樂園景品販賣機廣告傳單（本院卷第6
    ～13頁），及經濟部99年1 月6 日經商字第09802180470 號
    函暨附件（本院卷第26～32頁）為證據。
二、上訴人即被告（下稱被告）甲○○上訴意旨略以：本件查扣
    之「金蘋果樂園景品販賣機」（下稱「查扣機具」），為純
    娛樂功能，非屬電子遊戲場業管理條例所指之電子遊戲機，
    經濟部92年3 月24日以經商字第09202061570 號函亦認非屬
    電子遊戲機，為此提起上訴，請求撤銷原判決並諭知無罪等
    語。惟查：
  (一)經本院將被告提出查扣機具廣告傳單（本院卷第13頁）函詢
    經濟部，該部覆稱：金蘋果樂園景品自動販賣機，依其申請
    評鑑時之說明，設有3 桿之物品供消費者選擇購買，並於購
    物之前、後，機具贈送遊戲，其係採對價取物方式，尚無射
    倖性，經評鑑為非屬電子遊戲機，並於92年3 月24日以經商
    字第09202061570 號函，復申請評鑑者，有關是否屬於電子
    遊戲機之認定，仍應取決於機具之設計與操作流程，雖經評
    鑑為非屬電子遊戲機，若已有修改，使其具有連線、積、押
    分等射倖性功能（例如：機具構造面板均有押分、開分按鈕
    ，可依據打玩所連線累積之分數換取物品），或僅有遊戲功
    能，而無選物、購物之功能（例如：無懸掛禮品提供消費者
    選擇購物），則已非原申請評鑑之機具（本院卷第26～27頁
    ）。又被告於本院供承：查扣機具遊戲方式為投10元入機具
    內，機具會掉落15個鋼珠，然後以拉彈簧將鋼珠送上機具拉
    進入洞內得分等語（本院卷第36頁），亦陳稱：查扣機具是
    純娛樂，裡面並沒有賣任何東西；查扣機具以前有娃娃玩具
    ，查扣時已沒有等語（本院卷第44頁），並有查扣機具照片
    在卷可稽（警卷第15頁），足認查扣機具顯無懸掛禮品提供
    消費者選擇購物，揆諸上開經濟部函覆之意旨，查扣機具與
    經該部評鑑為非屬電子遊戲機之機具遊戲功能，顯然有異，
    是被告提出之上開經濟部函尚無從據為其有利之認定。
  (二)被告雖另辯稱：之前有查到同樣類型之機具，檢察官亦不起
    訴處分，理由是非屬電子遊戲機等語（本院卷第45頁），並
    提出臺灣高雄地方法院檢察署98年度偵字第12692 號不起訴
    處分書（本院卷第11頁），惟本件係於98年1 月21日查獲，
    有高雄縣政府警察局六龜分局義寶派出所98年1 月21日臨檢
    紀錄表在卷可參（警卷第12頁），而被告前揭所辯案件，則
    係於98年4 月8 日始為警查獲，有上開不起訴處分書足憑，
    是本件違反電子遊戲場業管理條例案件既先於上開案件為警
    查獲，則被告殊無因信賴上開不起訴處分書而繼續擺設查扣
    機具之可能，此益徵被告主觀上確有非法經營電子遊戲場業
    之犯意無訛。被告前揭所辯，無非臨訟圖卸之詞，洵無可採
    。
三、原審以被告違反電子遊戲場業管理條例第15條，未依本條例
    規定辦理營利事業登記者，不得經營電子遊戲場業之規定，
    犯行明確，應依同條例第22條規定論處。又審酌被告未依規
    定辦理營利事業登記即經營電子遊戲場業，妨害政府對電子
    遊戲場業管理之正確性，雖所擺設之機台數量不多，然先前
    已有相同違反電子遊戲場業管理條例前案，經臺灣高雄地方
    法院檢察署以96年度偵字第23024 號予以緩起訴處分之記錄
    ，有臺灣高等法院被告前案紀錄表在卷可稽，可見其守法觀
    念淡薄等一切具體情狀，量處被告拘役59日，並諭知以
    1,000 元折算1 日之易科罰金折算標準，扣案之電子遊戲機
    金蘋果樂園2 台（含IC板4 塊）及機台內現金新臺幣560 元
    ，分別係被告所有，供本件犯罪所用及所得之物，應依刑法
    第38條第1 項第2 款、第3 款之規定予以宣告沒收。本院核
    其認事用法，均無違誤，量刑亦屬適當，應予維持。被告否
    認犯行，提起上訴，指摘原判決不當，為無理由，應予駁回
    。
據上論斷，依刑事訴訟法第455 條之1 第1 項、第3 項、第373
條、第368 條，判決如主文。
本案經檢察官李怡增到庭執行職務。
中    華    民    國    99    年    3     月    24    日
                  刑事第十六庭  審判長法  官  曾逸誠
                                      法  官  王靖茹
                                      法  官  姚水文
以上正本證明與原本無異。
不得上訴。
中    華    民    國    99    年    3     月    24    日
                                      書記官  何慧娟

司法院資訊處製作；財團法人民間司法改革基金會備份。
